【裁判字號】    98,上訴,338
【裁判日期】    981014
【裁判案由】    毒品危害防制條例
【裁判全文】
臺灣高等法院臺中分院刑事判決         98年度上訴字第338號
上  訴  人
即  被  告  丁○○
                    （
選任辯護人  刑建緯律師
            洪瑞霙律師
上列上訴人因毒品危害防制條例案件，不服臺灣南投地方法院97
年度重訴字第6號中華民國97年12月29日第一審判決（起訴案號
：臺灣南投地方法院檢察署97年度偵字第2670、2882、3172、32
38號），提起上訴，本院判決如下：
    主  文
一原判決關於丁○○附表一編號29至35、37、40部分，及定應執
  行刑部分，均予撤銷。
二丁○○犯如附表編號29至35、37所示各罪，各處如附表編號29
  至35、37所示之刑（含主刑、從刑）。
三其餘上訴駁回（指附表編號41部分）。
四撤銷改判及上訴駁回部分，應執行有期徒刑拾玖年。扣案之NO
  KIA行動電話空機及MOTOROLA行動電話空機各壹支均沒收；未
  扣案之門號0000000000號SIM卡壹只及販賣第一級毒品所得新
  臺幣柒仟元、販賣第二級毒品所得新臺幣壹仟元均沒收之（其
  中未扣案之門號及販賣第一級毒品所得中新臺幣肆仟元部分，
  均與乙○○連帶沒收之），如全部或一部不能沒收時，未扣案
  之門號與乙○○連帶追徵其價額或以其與乙○○之財產連帶抵
  償之，販賣第一級、第二級毒品所得以其財產抵償之（其中販
  賣第一級毒品所得中新臺幣肆仟元以其與乙○○之財產連帶抵
  償之）。
五被訴附表編號40所示販賣第一級毒品部分，無罪。
    事  實
一、丁○○前曾於民國90年間因違反毒品危害防制條例案件，經
    臺灣南投地方法院以91年度訴字第278號判決，就其所犯施
    用第一、二級毒品罪，分別判處有期徒刑8月、4月，並合併
    定應執行刑有期徒刑10月確定，入監執行，於93年6月4日縮
    刑期滿，93年6月5日因縮短刑期執行完畢出監。
二、詎丁○○仍不知悔改，明知海洛因係屬毒品危害防制條例第
    2條第2項第1款所規定之第一級毒品，不得非法販賣、轉讓
    、持有，甲基安非他命（起訴書誤載為「安非他命」，應予
    更正）係屬同條例第2條第2項第2款所規定之第二級毒品安
    非他命相類製品，亦不得非法販賣、持有。竟仍單獨或與其
    前妻乙○○共同基於意圖營利之犯意，分別於如附表編號29
    至35、37「法院認定之犯罪事實」欄所載時地，先由其本人
    或乙○○以丁○○所有NOKIA行動電話空機或MOTOROLA行動
    電話空機，輪流置入丁○○向案外人「NGUYEN XUAN TIN」
    購買取得所有權之門號0000000000號行動電話會員卡做為聯
    絡工具，與如附表編號29至35、37所示之丙○○、壬○○、
    庚○○聯絡後，單獨或共同販賣毒品海洛因或甲基安非他命
    與該等人士。丁○○則另行基於單獨轉讓第一級毒品海洛因
    之犯意，於附表編號41所示時地，轉讓海洛因（重約0.2公
    克）予辛○○1次（各次販賣、轉讓毒品之情形均詳如附表
    各該編號「法院認定之犯罪事實」欄所載）（乙○○就原審
    判處其就原判決附表一編號32至35與丁○○共同販賣海洛因
    予壬○○、編號36單獨販賣海洛因予壬○○、編號38單獨販
    賣海洛因予癸○○、編號39單獨販賣海洛因予己○○、編號
    40與丁○○共同販賣海洛因予己○○部分，經原審判處定應
    執行刑為有期徒刑17年6月，嗣提起上訴後，於本院98年3月
    5日撤回上訴確定）。
三、嗣經南投縣政府警察局埔里分局於97年6月23日21時40分持
    臺灣南投地方法院檢察署檢察官核發之拘票，在丁○○位於
    臺中市○區○○路334號513房之住處，搜索扣得丁○○所有
    供其單獨或與乙○○共同聯絡販賣第一、二級毒品所用之NO
    KIA行動電話空機及MOTOROLA行動電話空機各1支（原該2空
    機輪流附載之0000000000號SIM卡則未扣案）。
四、案經臺灣南投地方法院檢察署檢察官指揮南投縣政府警察局
    埔里分局偵查後起訴。
    理  由
一、證據能力部分
  (一)按被告以外之人於審判外之言詞或書面陳述，除法律有規定
    者外，不得作為證據，刑事訴訟法第159條第1項定有明文。
    查壬○○於警偵訊及本院審理時具結證述內容大致相符，其
    警詢筆錄並無法律規定例外得為證據之情形。另己○○於原
    審雖具結證稱：接電話與交付毒品者均為1名女子，並非被
    告等語，然己○○於97年6月18日製作警詢筆錄後，緊接於
    同日製作偵訊筆錄，其於偵訊時即已具結證稱：伊購買毒品
    時，接電話及交付毒品者均是1名女子，並非被告等語；稽
    之己○○於警詢、偵訊時均係單獨應詢，當時被告並不在場
    ，較能自由陳述，尚無暇思及被告或他人立場而為偏頗之供
    述；且其於同1日前後分別接受警詢及偵訊，其指證向被告
    及同案被告乙○○販賣毒品次數僅2次（即本判決附表編號
    40及原判決附表二編號十一編號39部分），較無可能因為時
    間經過或次數過多而有記憶模糊之情；己○○於警、偵訊就
    指證被告與乙○○販賣毒品之過程均詳細描述，而卻有如上
    供述不一之情事，而就其前後警、偵訊陳述之各種外部情況
    相較，尚難認己○○於警詢陳述之陳述，符合刑事訴訟法第
    159條之2「先前陳述具有較可信之特別情況」，即無刑事訴
    訟法第159條第1項「除法律有規定者」之情形，且被告之辯
    護人於本院爭執證人壬○○、己○○2人於警詢筆錄之證據
    能力（見本院卷(一)第98頁、卷(二)第38頁背），依上開規定，
    證人壬○○、己○○之警詢筆錄對被告而言，自均無證據能
    力。
  (二)依刑事訴訟法第159條之5規定，被告以外之人於審判外之陳
    述，雖不符刑事訴訟法第159條之1至同條之4之規定，而經
    當事人於審判程序同意作為證據，法院審酌該言詞陳述或書
    面陳述作成時之情況，認為適當者，亦得為證據。當事人、
    代理人或辯護人於法院調查證據時，知有第159條第1項不得
    為證據之情形，而未於言詞辯論終結前聲明異議者，視為有
    前項之同意。觀之上開規定之立法意旨，乃在於傳聞證據未
    經當事人之反對詰問予以核實，原則上先予排除。惟若當事
    人已放棄反對詰問權，於審判程序中表明同意該等傳聞證據
    可作為證據；或於言詞辯論終結前未聲明異議，基於尊重當
    事人對傳聞證據之處分權，及證據資料愈豐富，愈有助於真
    實發見之理念，且強化言詞辯論主義，使訴訟程序得以順暢
    進行，上開傳聞證據亦均具有證據能力。查本案（除上開(一)
    外）下列引為證據之證人證述及書證，並未經檢察官、被告
    及其辯護人於本院聲明異議，被告於原審之辯護人雖爭執被
    告以外之人於警詢時之陳述，及卷附通訊監察譯文未經詰問
    程序，均無證據能力（見原審卷第78頁），惟經原審及本院
    傳訊各該證人到庭作證，並經檢察官、辯護人及被告對其等
    之警詢所述及通訊監察譯文等待證事實行交互詰問，已對被
    告詰問權有所保障，於本院準備程序並均同意具有證據能力
    （見本院卷(一)第98頁），且各該證人所為之陳述，依卷證資
    料所示，其等作成之狀態，並無違背其等個人意思而為陳述
    ，或其他違法取供之情形，亦認屬適當，依上開規定，自均
    有證據能力。
  (三)又扣案之行動電話空機2支，均非屬供述證據而無傳聞法則
    之適用，惟查上開扣案物品，係經警員持臺灣南投地方法院
    檢察署核發之拘票，拘提被告到案，經其同意搜索後予以扣
    押在案，有拘票、搜索同意書、搜索扣押筆錄、扣押物品目
    錄表在卷（見97偵2670卷第27至32頁）可按，符合刑事訴訟
    法第131條之1規定，且與本案具有關聯性，當有證據能力。
二、訊據上訴人即被告（下簡稱被告）丁○○固坦承認識丙○○
    、壬○○、庚○○、辛○○等人不諱，惟矢口否認有何販賣
    毒品海洛因、甲基安非他命及轉讓海洛因等犯行，辯稱：伊
    並未被查扣相關毒品及可供販賣毒品之工具與器具，且原審
    認定伊販賣毒品之來源為甲○○與事實不符，伊係向戊○○
    購買，又販毒之人不外為圖重利，然被告根本無利可圖，伊
    無販賣毒品亦無轉讓毒品等犯行云云。
三、經查：
  (一)附表編號29、30、31所示，被告單獨販賣海洛因予丙○○部
    分：
  1.附表編號29、30、31所示法院認定之犯罪事實，迭據證人即
    購買毒品之丙○○於警詢、偵查中及原審審理中證述明確（
    見97偵2670卷第116至119、126至127頁、原審卷第139至149
    頁），於本院審理並具結證述其於原審所述均屬實在（見本
    院卷(二)第9頁背）。
  2.與附表編號29所示有關之被告與丙○○之電話聯絡內容如下
    ：
  被告於97年5月27日12時36分，以0000000000號之門號與使
    用0000000000號門號之丙○○聯絡之對話內容如下，有該通
    訊監察書及通訊監察譯文在卷可稽（見97偵2670卷第4至6、
    121頁）：
    ‧Ｂ：喂，要去哪裡找你啊，2個啦。
    ‧Ａ：在家啦。
    ‧Ｂ：好，我馬上到。
  證人丙○○於原審審理中除承認該監聽譯文之內容為真正外
    ，並結證稱該電話中講到「2個啦」，係指2個小毒品，意思
    是伊要向丁○○購買2小包海洛因等語明確（見97偵2670卷
    第118頁、原審卷第143頁）。而被告於原審審理中也承認前
    述監聽譯文之內容為真，並坦稱該通電話是丙○○打電話給
    伊要毒品等語明確（見原審卷第196頁背）。
  3.與附表編號30所示有關之被告與丙○○之電話聯絡內容如下
    ：
  被告於97年5月29日17時39分，以0000000000號之門號與使
    用0000000000號門號者聯絡之對話內容如下，有該通訊監察
    書及通訊監察譯文在卷可稽（見97偵2670卷第4至6、121頁
    ）：
    ‧Ａ：有人要來了，約1分鐘就到了，2 啦。
    ‧Ｂ：好啦。
  證人丙○○承認該監聽譯文內容為真正，並結證稱該電話中
    講到「2啦」，係指伊要向丁○○購買1,000元，兩包毒品等
    語明確（見97偵2670卷第118頁）。而被告於原審審理中也
    承認前述監聽譯文之內容為真，並坦稱該通電話是丙○○打
    電話給伊要毒品等語明確（見原審卷第196頁背）。
  4.與附表編號31所示有關之被告與丙○○之電話聯絡內容如下
    ：
  被告於97年5月30日12時15分，以0000000000號之門號與使
    用0000000000號門號者聯絡之對話內容如下，有該通訊監察
    書及通訊監察譯文在卷可稽（見97偵2670卷第4至6、121頁
    ）：
    ‧Ｂ：要去那裡找你。
    ‧Ａ：一樣啦。
    ‧Ｂ：昨天那個。
    ‧Ａ：我打給你啦。
    ‧Ｂ：我快到了。
    ‧Ｃ：喂。
    ‧Ｂ：坤董嗎。
    ‧Ｃ：是啦。
    ‧Ｂ：要去哪裡找你。
    ‧Ｃ：一樣的地方。
    ‧Ｂ：我馬上到。
  證人丙○○承認該監聽譯文內容為真正，並結證稱該對話內
    容所提到「昨天那個」係指要買跟昨天（97年5月29日）一
    樣的第一級毒品海洛因；「坤董」係伊對丁○○的稱呼等語
    明確（見97偵2670卷第118頁）。而被告於原審審理中也承
    認前述監聽譯文之內容為真，並坦稱該通電話是丙○○打電
    話給伊要毒品等語明確（見原審卷第196頁背）。
  5.參以丙○○於97年6月18日為警查獲後，在南投縣政府警察
    局埔里分局第一次警詢中指認相片時，即指認出前述3次販
    毒者為被告無訛，復有該分局指認犯罪嫌疑人紀錄表在卷（
    見97偵2670卷第122頁）可佐。
  6.本案南投縣政府警察局埔里分局於97年6月23日21時40分至
    臺中市○區○○路334號513房搜索扣得被告所有NOKIA行動
    電話空機及MOTOROLA行動電話空機各1支，此有扣案之該2支
    行動電話空機及該次搜索之同意書及搜索、扣押筆錄在卷可
    證（見97偵2670卷第28至32頁）。而被告於法院審理中亦承
    認前述通訊監察譯文係以其所有扣案之2支行動電話空機之
    其中1支附載0000000000號的電話卡作為聯絡工具，且該2機
    具為其所有，該門號為其向他人購買取得使用（見原審卷第
    199頁背、200頁、本院卷(一)第86頁背、98頁）。
  7.至於被告僅承認前揭時地有交付海洛因給丙○○，但矢口否
    認有何販賣毒品海洛因之不法行為，辯稱：是丙○○打電話
    給伊要毒品，伊是去幫丙○○向戊○○拿毒品回來給丙○○
    云云，證人丙○○於本院亦一度證稱：伊沒有與被告接觸，
    是別人開車拿過來的云云（見本院卷(二)第8頁）。然證人丙○○無論於被告詰問或其辯護人補充詰問時，均證稱不是與
    被告交易，另證述：「那個交易速度很快，通常拿到後就會
    離開，不可能會一直去看對方。」（見本院卷(二)第9頁），
    已與其警偵訊及原審所述不符，經本院再質以所述前後不符
    時，則又證稱：「就像我上次所講的那樣而已。」「如之前
    在地院所述，那才是正確的。」足見證人丙○○應係面對被
    告及其辯護人之直接詰問，懼於指證被告販毒之情，始於被
    告、辯護人詰問「是否被告販賣毒品予其」之重要事實，為
    迂迴之陳述，故其一度更異其詞，為本院所不採。又被告雖
    舉前述時地應有監視錄影影像可以證明其無販賣毒品之不法
    行為，惟經原審向前述地點所在之福懋興業股份有限公司福
    懋埔里加油站及南投縣政府警察局埔里分局函調前揭時地之
    監視錄影影像結果，因該處即位於埔里鎮○○路、樹人路路
    口附近，警局並未設置相關路口監視器設備，故無法提供監
    視錄影之影像；而該福懋加油站之監視系統資料因保存期限
    僅為14天，亦無另外備份資料，故迄今已無資料可供查詢等
    情，有福懋加油站97年12月3日函文及南投縣政府警察局埔
    里分局98年6月9日投普警偵字第0980009297號函文各1份在
    卷（見原審卷第107頁背、本院卷(一)第245頁）可參。且由上
    述各節參互以觀，足證丙○○指證被告有附表編號29、30、
    31 所示販賣海洛因與其之事實，堪信屬實。被告否認犯行
    為無可採。
  8.綜上所述，被告有於附表編號29、30、31「法院認定之犯罪
    事實」欄所示過程販賣海洛因予丙○○之事實，事證已臻明
    確。又依丙○○於警詢及原審所述，其係於各該通話後約10
    分鐘即與被告交易，足見被告於附表編號29、30、31所示販
    賣予丙○○之時間分別為97年5月27日12時46分許、97年5月
    29日17時49分許、97年5月30日12時25分許，併此敘明。
  (二)附表編號32、33、34、35所示，被告與乙○○共同販賣海洛
    因予壬○○部分：
  1.附表編號32、33、34、35所示法院認定之犯罪事實，迭據證
    人即購買毒品之壬○○於偵查及本院審理中具結證述明確（
    見97偵2670卷第65至69頁、本院卷(二)第84頁）。
  2.與附表編號32、33、34、35有關之被告、乙○○與壬○○之
    電話聯絡內容如下：
  附表編號32所示部分：
    證人壬○○於97年5月28日10時34分，以0000000000號之行
    動電話手機與使用0000000000號行動電話者聯絡之對話內容
    如下，有該通訊監察書及通訊監察譯文在卷可稽（見97偵26
    70卷第4至6、56頁）：
    ‧Ｂ：三仔，我是阿通，你有在家嗎？
    ‧Ａ：有啦。
    ‧Ｂ：我現在要過去了。
    ‧Ａ：好啦，幾工（指要買多少毒品）。
    （壬○○於偵訊證述於該次通話後約過15分鐘進行交易，見
     97偵2670卷第66頁）
   附表編號33所示部分：
     (1)證人壬○○於97年5月28日20時08分，以0000000000號之
       行動電話手機與使用0000000000號行動電話者聯絡之對
       話內容如下，有該通訊監察書及通訊監察譯文在卷可稽
       （見97偵2670卷第4至6、56頁）：
       ‧Ｂ：有嗎？（指毒品）
       ‧Ａ：有啦。
       ‧Ｂ：你可以過來嗎，我沒有車。
       ‧Ａ：你過來。
       ‧Ｂ：好啦，我去借機車。
       （壬○○於警詢證述於該次通話後約7分鐘進行交易，
         見97偵2670卷第54頁，惟依下列(2)之通話時間及內容
         ，應於當日20時14分進行交易）
     (2)證人壬○○於97年5月28日20時14分，以0000000000號之
       行動電話手機及門號與使用0000000000號行動電話門號
       者聯絡之對話內容如下，有該通訊監察書及通訊監察譯
       文在卷可稽（見97偵2670卷第4至6、56頁）：
       ‧Ｂ：我，樓下。
       ‧Ａ：好。
    附表編號34所示部分：
      (1)證人壬○○於97年5月29日12時36分，以0000000000號
        之行動電話手機與使用0000000000號行動電話者聯絡之
        對話內容如下，有該通訊監察書及通訊監察譯文在卷可
        稽（見97偵2670卷第4至6、56頁）：
        ‧Ｂ：三仔，我是阿通啦，有嗎。
        ‧Ａ：有啦。
        ‧Ｂ：粗的，粗工啦（指安非他命）。
        ‧Ａ：沒有啦。
        ‧Ｂ：我過去拿那個。
        ‧Ａ：你要過來嗎。
        （壬○○於警詢證述於該次通話後約6分鐘進行交易，
          見97偵2670卷第54頁）
      (2)證人壬○○於97年5月29日12時42分，以0000000000號
        之行動電話手機與使用0000000000號行動電話者聯絡之
        對話內容如下，有該通訊監察書及通訊監察譯文在卷可
        稽（見97偵2670卷第4至6、56頁）：
        ‧Ａ：喂。
        ‧Ｂ：樓下。
        ‧Ａ：好。
    附表編號35所示部分：
      (1)證人壬○○於97年5月30日12時16分，以0000000000號
        之行動電話手機及門號與使用0000000000號行動電話門
        號者聯絡之對話內容如下，有該通訊監察書及通訊監察
        譯文在卷可稽（見97偵2670卷第4至6、57頁）：
        ‧Ｂ：我打那支，怎麼不通。
        ‧Ａ：會啦。
        ‧Ｂ：我打0000000000。
        ‧Ａ：是0000000000。
        ‧Ｂ：我打錯了，我馬上到。
        （壬○○於警詢證述於該次通話後約4分鐘進行交易，
          見97偵2670卷第54頁）
      (2)證人壬○○於97年5月30日12時20分，以0000000000號
        之行動電話手機與使用0000000000號行動電話者聯絡之
        對話內容如下，有該通訊監察書及通訊監察譯文在卷可
        稽（見97偵2670卷第4至6、57頁）：
        ‧Ｂ：樓下。
        ‧Ａ：好。
  3.關於被告與乙○○共同販賣海洛因予壬○○之前述電話聯絡
    之通訊監聽譯文內容，壬○○均不否認其真正（見97偵2670
    卷第65至69頁），於本院審理時亦明確證述確實有各該次向
    被告購買毒品之事實（見本院卷(二)第84頁正背）。而本案南
    投縣政府警察局埔里分局於97年6月18 日6時55分至南投縣
    埔里鎮○○里○○路27之6號壬○○住處搜索時，確實也扣
    得壬○○所有並為其使用之SAMSUNG行動電話手機（含SIM卡
    ，門號為0000000000號）1支，復據壬○○於警、偵訊時證
    述明確（見97偵2670卷第52、66頁），並有該次之搜索扣押
    筆錄可考。即被告於原審審理中也承認前述監聽譯文之內容
    為真等語明確（見原審卷第196頁背）。
  4.參以壬○○於97年6月18日為警查獲後，在南投縣政府警察
    局埔里分局第一次警詢中指認相片時，即指認出前述4次與
    伊聯絡販毒事宜者即為被告，交付毒品收取金錢者則為乙○○等情無訛，復有該分局指認犯罪嫌疑人紀錄表及指認被告
    位於埔里鎮○○路30號住處之勘查相片在卷（見97偵2670卷
    第58、59、62、63、64頁）可佐。
  5.本案南投縣政府警察局埔里分局於97年6月23日21時40分至
    臺中市○區○○路334號513房搜索扣得被告所有NOKIA行動
    電話空機及MOTOROLA行動電話空機各1支，此有扣案之該2支
    行動電話空機及該次搜索之同意書及搜索、扣押筆錄在卷（
    見97偵2670卷第28至32頁）可證。而被告於法院審理中亦承
    認前述通訊監察譯文係以其所有扣案之2支行動電話空機之
    其中1支附載0000000000號的電話卡作為聯絡工具，且該2機
    具為其所有，該門號為其向他人購買取得使用（見原審卷第
    199頁背、200頁、本院卷第86頁背、98頁）。
  6.由上述各節參互以觀，足證壬○○指證被告與乙○○有附表
    編號32、33、34、35所示共同販賣海洛因之事實，堪信屬實
    。至證人壬○○前開於97年5月29日12時36分與被告通聯監
    聽譯文中，雖提及其要「粗工」即指甲基安非他命，經被告
    表示沒有後，則改稱要其要過去拿那個，經檢察官提示上開
    通聯譯文詢以該通電話內容，證人壬○○則證稱：因為當天
    沒有「粗的」，所以伊過去他住處樓下跟他買海洛因1千元
    ，是「阿娟」交給伊的，伊錢也是交給「阿娟」等情，於本
    院亦具結證述：於偵訊所述實在等語（見本院卷(二)第84頁背
    ），足見該次通聯譯文雖未直接顯示壬○○係向被告購買海
    洛因，惟到約定地點後，壬○○則向被告購買海洛因1千元
    ，而由乙○○交付毒品，應屬真實。又證人壬○○於該次偵
    訊過程中，不止一次提及各該次交付毒品之人均是被告之老
    婆「阿娟」（按應係前妻乙○○），即97年5月28日10時許
    、20時許、97年5月29日12時許、97年5月30日12時許之各該
    次電話與被告聯絡購買海洛因後，由「阿娟」即乙○○將毒
    品交付與壬○○，壬○○再交付金錢予「阿娟」等情（見97
    偵2670卷第66至69頁）明確，被告於本院亦坦稱同案被告乙○○係伊前妻，離婚後，仍有住在一起，伊也有可能叫乙○○將毒品交付與他人等語（見本院卷(一)第117正背、119頁）
    ，於原審以證人身分具結證稱：「（乙○○問：97年5月中
    旬我有回去丁○○家，5月底那段期間是否還有其他女子去
    過丁○○家？）沒有其他女子到過我家，我媽媽有在家，如
    果有其他女子要來，也不可能進到我家。」（見原審卷第18
    6頁背），益徵被告住處除乙○○外，並無其他女子進出被
    告住處，被告於本院改供稱該段期間仍有「小麗」、「阿娟
    」出入其住處（亦與其於原審供稱：並無叫「阿娟」之女友
    不符，見原審卷第202頁背），惟亦均不知其等姓名云云，
    顯無可採。被告雖以壬○○前曾在伊住處向伊借用5百元，
    被伊趕走云云置辯（見本院卷(一)第90頁），惟與證人壬○○
    具結證稱：是因伊向被告借錢5百元「未還」之事而與被告
    發生不愉快，並非是被告「不借」伊錢等語（見本院卷(二)第
    83頁）不符，況且被告亦供稱2人於發生該次事件後，仍有
    一起施用毒品，足見壬○○並未因該次向被告借款遭拒絕而
    心生怨恨，自無庸設詞誣陷被告之理，被告此部分辯解，亦
    屬無據。
  7.綜上所述，被告有於附表編號32、33、34、35「法院認定之
    犯罪事實」欄所示過程，與乙○○共同販賣海洛因予壬○○
    之事實，已臻明確。又證人壬○○於警詢及偵訊時就上開各
    該通電話對話後分別隔約4分鐘至15分鐘不等時間後，約在
    被告住處樓下進行交易，茲以其證述各該到達被告住處時間
    ，為各該次販賣毒品時間之認定，附此敘明。至被告雖於本
    院聲請與證人壬○○進行對質（見本院卷(一)第131頁），然
    證人壬○○已經檢察官、辯護人行交互詰問，並經本院補充
    訊問，事實已明，並無刑事訴訟法第184條第2項規定為發現
    真實之必要，令被告與其對質之必要，故不令證人與被告進
    行對質程序，附此敘明。
  (三)附表編號37所示，被告販賣甲基安非他命予庚○○部分：
  1.附表二編號37所示法院認定之犯罪事實，迭據證人即購買毒
    品之庚○○於警詢、偵查中及原審審理中證述明確（見97偵
    2670卷第134、135、141、142頁，原審卷第190至193頁）。
  2.與附表編號37所示有關之被告與庚○○之電話聯絡內容：被
    告於97年5月28日6時53分，以0000000000號之行動電話與使
    用0000000000號行動電話之庚○○聯絡之對話內容如下，有
    該通訊監察書及通訊監察譯文在卷可稽（見97偵2670卷第13
    6頁）：
    ‧Ｂ：喂，怎樣。
    ‧Ａ：有那個硬的（指甲基安非他命）啦，很漂亮啦。
    ‧Ｂ：硬的，昨晚不講。
    ‧Ａ：就很晚才拿到啊，很漂亮啦，古早味的。
    ‧Ｂ：還古早味的咧。
    ‧Ａ：跟你說真的啊，不信喔。
    ‧Ｂ：喔，好啦。
    ‧Ａ：看要不要啦，跟你說，你來現用，你就知道多好了啦
          。
    ‧Ｂ：我這裡只有一張（指1,000元）啊。
    ‧Ａ：一張也好啊。
    ‧Ｂ：好啦。
  3.關於被告販賣甲基安非他命予庚○○之前述電話聯絡之通訊
    監聽譯文內容，庚○○不否認其真正（見97偵2670卷第133
    、134、141、142頁）。即被告於原審審理中也承認前述監
    聽譯文之內容為真等語明確（見原審卷第196頁背）。
  4.參以庚○○於97年6月18日為警查獲後，在南投縣政府警察
    局埔里分局警詢中指認相片時，即指認出前述販毒者為被告
    無訛，復有該分局指認犯罪嫌疑人紀錄表在卷（見97偵2670
    卷第137、138頁）可佐。
  5.本案南投縣政府警察局埔里分局於97年6月23日21時40分至
    臺中市○區○○路334號513房搜索扣得被告所有NOKIA行動
    電話空機及MOTOROLA行動電話空機各1支，此有扣案之該2支
    行動電話空機及該次搜索之同意書及搜索、扣押筆錄在卷可
    證（見97偵2670卷第28至32頁）。而被告於法院審理中亦承
    認前述通訊監察譯文係以其所有扣案之2支行動電話空機之
    其中1支附載0000000000號的電話卡作為聯絡工具，且該2機
    具為其所有，該門號為其向他人購買取得使用（見原審卷第
    19 9頁背、200頁、本院卷(一)第86頁背、98頁）。
  6.由上述各節參互以觀，足證庚○○指證被告有附表編號37所
    示販賣甲基安非他命之事實，堪信屬實。被告於本院雖辯稱
    其係替庚○○向戊○○（綽號「哲仔」）拿毒品，庚○○也
    知道伊要向戊○○拿取毒品云云，惟已與其97年9月15日致
    原審之答辯狀載「被告無在起訴書所指販賣毒品之期間與『
    哲仔』、『阿喜』之男子有所聯絡，來取得毒品供作販賣」
    一語（見原審卷第71頁）不符，況被告坦承其與庚○○並無
    仇恨（見本院卷(一)第90頁背），則販賣毒品甲基安非他命係
    重罪，庚○○與被告並無任何仇隙，即無誣指被告販賣毒品
    重罪之動機。況且庚○○於原審證稱：「丁○○直接在他家
    拿（甲基）安非他命給我，我直接拿1千元給他。」「（丁○○拿毒品給你時，有無另外跟你說什麼話？）沒有。」「
    （有沒有提到那些（甲基）安非他命不是他賣給你的？）沒
    有提到，我到他家等了約有5分鐘才看到丁○○。」「丁○○打電話告訴我他那邊有『古早味』的，我才會打電話問他
    有沒有毒品。」「我是直接拿錢給丁○○，毒品也是他親自
    拿給我的，至於（甲基）安非他命是誰的，我也不曉得。」
    等語（見原審卷第191至193頁），於本院亦具結證稱：伊並
    沒有其他購買毒品之管道，都是與被告接洽買賣毒品事宜（
    見本院卷(二)第7頁正背），均已明白證述其係向被告購買甲
    基安非他命，且與被告一手交錢、一手交貨，並不知甲基安
    非他命來源，被告辯稱伊係替庚○○代向戊○○購買毒品，
    庚○○也知道云云，委無可採。被告辯解未販賣毒品甲基安
    非他命予庚○○云云，為無可採。
  7.綜上所述，被告於附表二編號37「法院認定之犯罪事實」欄
    所示過程販賣甲基安非他命予庚○○之事實，已臻明確。又
    證人庚○○於原審證稱該次通聯對話後，約於當日上午7時
    許到被告住處向被告購買毒品（見原審卷第191頁正背），
    茲認定於當日7時許為被告販賣毒品予庚○○之時間，附此
    敘明。
  (四)附表編號41所示，被告轉讓海洛因予辛○○部分：
  1.附表編號41所示法院認定之犯罪事實，迭據證人即收受毒品
    之辛○○於警詢、偵查中及原審審理中證述明確（見97偵26
    70卷第149至151、157至159頁、原審卷第153至158頁）。
  2.與附表編號41所示有關之被告與辛○○之電話聯絡內容如下
    ：證人辛○○使用0000000000號，於97年5月29日15時20分
    40秒打0000000000號之行動電話與被告聯絡，其對話內容如
    下，有該通訊監察書及通訊監察譯文在卷可稽（見97偵2670
    卷第155頁）：
    ‧Ｂ：請問一下，煌坤在不在？
    ‧Ａ：在啦。
    ‧Ｂ：叫他聽。
    ‧Ａ：好。
    ‧Ｂ：煌坤嗎？
    ‧Ｃ：嗯。
    ‧Ｂ：阿九啦，你有在家嗎？
    ‧Ｃ：有啦。
    ‧Ｂ：我過去。
    ‧Ｃ：你是哪個阿九？
    ‧Ｂ：溪底那個啦，不是碗粿啦。
    ‧Ｃ：好。
  3.關於前述電話聯絡之通訊監聽譯文內容，辛○○不否認其真
    正（見97偵2670卷第150、158頁、原審卷第155頁）。即被
    告丁○○於原審審理中也承認前述監聽譯文之內容為真（見
    原審卷第196頁背、197頁）。可佐證辛○○確有於97年5月2
    9日15時20分後到被告之住處無訛。
  4.參以辛○○於97年6月18日為警查獲後，在南投縣政府警察
    局埔里分局警詢中指認相片時，即指認出前述轉讓毒品者為
    被告無訛，復有該分局指認犯罪嫌疑人紀錄表在卷（見97偵
    2670卷第152至154頁）可佐。
  5.本案南投縣政府警察局埔里分局於97年6月23日21時40分至
    臺中市○區○○路334號513房搜索扣得被告所有NOKIA行動
    電話空機及MOTOROLA行動電話空機各1支，此有扣案之該2支
    行動電話空機及該次搜索之同意書及搜索、扣押筆錄在卷可
    證（見97偵2670卷第28至32頁）。被告於法院審理中亦承認
    前述通訊監察譯文係以其所有扣案之2支行動電話空機之其
    中1支附載0000000000號的電話卡作為聯絡工具，且該2機具
    為其所有，該門號為其向他人購買取得使用（見原審卷第19
    9頁背、200頁、本院卷(一)第86頁背、98頁）。
  6.由上述各節參互以觀，足證辛○○指證被告有附表編號41所
    示轉讓海洛因之事實，堪信屬實。被告丁○○於法院審理中
    雖矢口否認有轉讓毒品海洛因予辛○○，惟其與辛○○並沒
    有任何仇隙，為其所直承（見本院卷(一)第92頁），則辛○○
    當無誣陷被告之動機，且辛○○證述被告免費其提供毒品之
    來源，則其對被告感激尚且不及，何以有誣指被告犯罪之可
    能，亦難想像，故被告空言否認犯行冀圖卸責，亦無可取。
  7.至於被告在其住處轉讓海洛因予辛○○之時間，應係在前述
    電話通訊之時間為「97年5月29日15時20分40秒」之後，而
    辛○○於原審審理中詳細推估其打電話後到被告住處之時程
    ，確定轉讓毒品海洛因的時間約當日下午3時30分許，復據
    證人辛○○結證明確（見原審卷第155頁），是起訴書關於
    此部分犯罪時間「97年5月30日15時許」之記載，與卷證資
    料不符，且觀檢察官起訴書所引用之辛○○證述內容及通訊
    監察譯文等證據，均僅針對97年5月29日該次通話內容，未
    提及於97年5月30日15時20分許另有他通電話通聯之記錄，
    足見檢察官起訴書記載該次轉讓毒品海洛因之犯行，應係指
    97 年5月29日當日之轉讓行為，僅誤載時間而已，並無礙於
    起訴基本社會事實之同1性，此業經蒞庭公訴人於原審當庭
    更正（見原審卷第155頁），故此部分犯罪時間，逕予更正
    ；又被告該次轉讓毒品海洛因予辛○○之前，固曾以000000
    0000號與辛○○互有聯絡，然辛○○迭自警、偵訊及原審均
    證稱該通電話係指伊要過去被告住處找被告聊天，到被告住
    處後才有免費提供毒品海洛因與伊施用之事，足見被告該次
    轉讓毒品行為，並未使用0000000000號門號或上開行動電話
    機具以為犯案工具，以上均附此敘明。
  8.綜上所述，被告於附表編號41「法院認定之犯罪事實」欄所
    示過程轉讓海洛因予辛○○之犯行，已臻明確。
  (五)又販賣毒品之交易型態，有所謂「大盤」、「中盤」或「小
    盤」之分。其中「大盤」或「中盤」者，倘時機掌握得宜，
    或可查獲電子秤、帳冊、分裝袋等販賣工具，且因購買者眾
    ，一旦事發，必有多數知情或買受人等可為證人。然在「小
    盤」與偶發之零星交易，因係1手交錢，1手交貨，過程匆促
    ，對象不多，非必使用販賣工具或記載帳冊。是被告辯稱本
    案並未查扣被告任何毒品、磅秤、分裝袋等販賣工具或器具
    ，如何認定其有販賣犯行云云，為無可採。
  (六)按所謂販賣毒品，係指行為人基於營利之目的而販入或賣出
    毒品之行為，亦即除客觀上有販入或賣出之行為外，行為人
    尚須有營利之目的，始能成罪。惟若行為人確係基於營利之
    目的而為販入或賣出毒品之行為，即足成罪，實際上是否已
    有利得，尚非所問。蓋毒品海洛因及甲基安非他命均可任意
    分裝或增減其份量，而每次買賣之價量，亦隨時隨雙方關係
    之深淺、當時之資力、需求程度及對行情之認知等因素，有
    機動調整之情形，因之販賣之利得，除經行為人坦承犯行，
    或價量均臻明確外，委難察得實情，職是之故，縱未確切查
    得販賣賺取之實際差價，然除別有事證，足認係按同1價格
    轉讓，確未牟利外，尚難執此認非法販賣之事證有所不足，
    致知過坦承者難辭重典，飾詞否認者反得逞僥倖，而失情理
    之平。本件被告於審理時均矢口否認有何販賣海洛因或甲基
    安非他命之行為，則實際價差利得部分，即屬難以查知。然
    除上所述外，邇來政府為杜絕毒品之氾濫，對於查緝施用及
    販賣毒品之工作，無不嚴加執行，販賣毒品又涉重罪，設若
    無利可圖，衡情一般持有毒品之人當無輕易將所持有之海洛
    因轉讓他人而甘冒於再次向他人購買時，有被查獲移送法辦
    危險之理。被告與丙○○、壬○○、庚○○等人間並無特殊
    情誼關係，竟甘冒重典與其等交易毒品，並均收受對價，綜
    上所述，自應認被告確有單獨或與同案被告乙○○共同販賣
    第一級毒品、第二級毒品以營利無訛。被告本件如附表編號
    29 至35、37所示販賣海洛因、甲基安非他命之犯行，事證
    明確，應予依法論科。
四、論罪科刑之理由：
  (一)按海洛因係屬毒品危害防制條例第2 條第2 項第1 款所指之
    第一級毒品，不得非法販賣、轉讓、持有；甲基安非他命係
    同條例第2條第2項第2款所規定之第二級毒品安非他命相類
    製品，亦不得非法販賣、持有。核被告就附表編號29至35所
    為，均係犯毒品危害防制條例第4條第1項之販賣第一級毒品
    罪；就附表編號37所為，係犯同條例第4條第2項之販賣第二
    級毒品罪；就附表編號41所為，係犯同條例第8條第1項之轉
    讓第一級毒品罪。被告就附表編號41轉讓海洛因予庚○○之
    重量僅毛重約0.2公克，未達行政院93年1月7日院臺法字第0
    930080551號令頒轉讓持有毒品加重其刑數量標準第2條關於
    第一級毒品在淨重5公克以上之規定，故就被告轉讓毒品海
    洛因部分，不予加重其刑。又被告各次為販賣第一級毒品、
    第二級毒品、轉讓第一級毒品前所為各該持有第一級、第二
    級毒品之低度行為，應分別為各該嗣後販賣、轉讓之高度行
    為所吸收，均不另論罪。被告就附表編號32至35所示犯罪，
    與同案被告乙○○間有犯意聯絡與行為分擔，均為共同正犯
    。
  (二)按刑法於94年2月2日修正公布，刪除第56條所定連續犯之規
    定，自95年7月1日施行。而基於概括之犯意，連續數販賣毒
    品之行為，於刑法修正刪除連續犯規定之前，均依連續犯論
    以1罪。此次刑法第56條修正理由之說明，謂：「對繼續犯
    同1罪名之罪者，均適用連續犯之規定論處，不無鼓勵犯罪
    之嫌，亦使國家刑罰權之行使發生不合理之現象。」「基於
    連續犯原為數罪之本質及刑罰公平原則之考量，爰刪除有關
    連續犯之規定」等語，即係將本應各自獨立評價之數罪，回
    歸本來就應賦予複數法律效果之原貌。而所謂集合犯是指立
    法者所制定之犯罪構成要件中，本就預定有數個同種類之行
    為將反覆實行之犯罪而言，將各自實現犯罪構成要件之反覆
    多數行為，解釋為集合犯，而論以一罪。是以對於集合犯，
    必須從嚴解釋，以符合立法本旨。觀諸毒品危害防制條例所
    定之販賣毒品罪之構成要件文義，實無從認定立法者本即預
    定該犯罪之本質，必有數個同種類行為而反覆實行之集合犯
    行，故販賣毒品罪，難認係集合犯。因此，就刑法修正施行
    後多次販賣毒品之犯行，採1罪1罰，始符合立法本旨（最高
    法院97年度臺上字第99號判決要旨參照）。故就被告附表
    編號29、30、31所示單獨販賣第一級毒品之3罪、與被告
    乙○○共犯附表編號32至35所示之共同販賣第一級毒品之4
    罪、如附表編號37所示單獨販賣第二級毒品之1罪、如
    附表編號41所示單獨轉讓第一級毒品之1罪，均犯意各別，
    行為互殊，應予分論併罰。
  (三)又被告前曾受如事實欄一所示之犯罪及執行情形，此有臺灣
    高等法院被告前案紀錄表附卷可憑，其於有期徒刑執行完畢
    後5年以內故意再犯本件有期徒刑以上之各罪，均為累犯，
    如附表所示各該編號之罪，應均依刑法第47條第1項規定加
    重其刑。惟除就附表編號41所示部分依累犯之規定加重其刑
    外，就附表編號29至35所示販賣第一級毒品之法定本刑為死
    刑、無期徒刑部分，暨就附表編號37所示被告販賣第二級毒
    品之無期徒刑部分，依刑法第64條第1項、第65條第1項之規
    定均不得加重，故被告所犯各該販賣第一、二級毒品罪部分
    僅就死刑、無期徒刑以外之刑罰部分加重其刑。
  (四)按犯罪之情狀顯可憫恕，認科以最低度刑仍嫌過重者，得酌
    量減輕其刑，刑法第59條定有明文。而毒品危害防制條例第
    4條第1項規定：「販賣第一級毒品者，處死刑或無期徒刑；
    處無期徒刑者，得併科新臺幣1千萬元以下罰金。」同條第2
    項規定：「販賣第二級毒品者，處無期徒刑或7年以上有期
    徒刑，得併科新臺幣7百萬元以下罰金。」然同為販賣第一
    、二級毒品之人，其原因動機不一，犯罪情節未必盡同，或
    有大盤毒梟者，亦有中、小盤之分，甚或僅止於吸毒者友儕
    間為求互通有無之有償轉讓者亦有之，其販賣行為所造成危
    害社會之程度自屬有異，法律科處此類犯罪，所定販賣第一
    級毒品之法定最低本刑卻同為無期徒刑，所定販賣第二級毒
    品之法定最低本刑卻同為有期徒刑7年，均不可謂不重。查
    本件被告之犯行，其中關於販賣第一、二級毒品部分有：
    被告單獨販賣第一級毒品之犯行，經本院認定有附表編號29
    、30、31所示共3次，販賣對象僅丙○○1人，各次販賣所得
    僅1千元。被告與同案被告乙○○共同販賣第一級毒品之
    犯行，經本院認定有附表編號32至35所示共4次，販賣對象
    僅壬○○1人，各次販賣所得均僅1千元。被告單獨販賣第
    二級毒品之犯行，經本院認定有附表編號37所示1次，販賣
    對象僅庚○○1人，該次販賣所得僅1千元。核其等販賣第一
    、二級毒品之次數、所得尚非鉅額，犯罪情節當非與大盤毒
    梟等同，倘依毒品危害防制條例第4條第1項、第2項之規定
    ，就被告所犯販賣第一級毒品海洛因之犯行，均論處法定最
    低本刑無期徒刑，暨就其僅販賣價值1千元之第二級毒品之
    犯行，論處依累犯加重其刑後之有期徒刑，均實嫌過重，有
    法重情輕之情，是就被告各該販賣第一、二級毒品之犯行，
    衡情均尚有可憫恕之處，爰就上開各該犯行均依刑法第59條
    之規定，均酌量減輕其刑，並均依法先加後減之（但前述死
    刑、無期徒刑不得加重除外）。
  (五)又被告固於原審嗣後審理及本院審理時均供稱其毒品來源都
    是向戊○○所購買（見本院卷(一)第90頁背），惟經本院向南
    投縣政府警察局埔里分局函查結果，該局覆稱：「本分局於
    97、98年間未查獲『戊○○』涉有販毒案件」等情，有該局
    98年6月9日投埔警偵字第0980009297號函文1份在卷（見本
    院卷(一)第245頁）可徵，且經以「戊○○」3字搜尋全國同名
    之人，亦僅有54年7月29日出生（身分證號碼：Ｚ000000000
    ）之戊○○有前科，惟亦無因涉犯販賣毒品罪遭偵辦者，有
    臺灣高等法院被告前案紀錄表在卷（見本院卷(一)第194至215
    頁）可徵，被告辯解稱其毒品來源為戊○○云云，顯無可採
    ，自無毒品危害防制條例第17條「供出毒品來源，因而破獲
    」減刑規定之適用，附此敘明。
五、上訴駁回部分：
    原審以被告所犯原判決附表二（即本判決附表）編號41之轉
    讓第一級毒品罪證明確，適用毒品危害防制條例第8條第1項
    及刑法第11條前段、第47條第1項等規定論罪科刑，並審酌
    被告前有施用毒品前科，轉讓毒品數量甚微，然犯後飾詞卸
    責，尚無悔意，及犯罪目的、動機等一切情狀，量處被告有
    期徒刑1年2月，認事用法並無違誤，量刑亦屬適當。被告上
    訴意旨否認犯罪，指摘原判決此部分為不當，為無理由，其
    此部分上訴應予駁回。
六、撤銷改判部分：
  (一)原審認被告所犯原判決附表二（即本判決附表）編號29至35
    、37所示犯罪罪證明確，予以論罪科刑，固非無見，惟：
    被告係以扣案之2支行動電話空機置入其向案外人「NGUYEN
    XUAN TIN」購買取得所有權之門號0000000000號行動電話會
    員卡，做為其單獨或與同案被告乙○○共同對外聯絡買賣毒
    品之聯絡工具，該門號已為被告取得所有權，業經其於原審
    及本院供述明確（見原審卷第66、199頁背、本院卷(一)第86
    頁背、98頁），依毒品危害防制條例第19條第1項規定即應
    宣告沒收，及因未扣案，併應依同條項後段諭知如全部或一
    部不能沒收時，應追徵其價額或以其財產抵償之或連帶追徵
    、連帶抵償等規定（最高法院98年度臺上字第3039、2662、
    2311號、96年度臺上字第762號判決要旨參照），原審就此
    疏未宣告沒收；原審判決引用被告與各該證人之通訊監察
    譯文，作為被告各次販賣時間之依據，然原審判決附表二（
    即本判決附表）編號29、30、31、32、33、37所認定之犯罪
    事實，其犯罪時間與各該譯文未盡相符，原審未於理由內予
    以說明，以上均有未洽。被告上訴意旨就否認附表編號29至
    35、37之犯罪，指摘原判決上開部分均為不當，雖無理由，
    惟原判決該部分既有如上可議之處，自屬無可維持，應由本
    院將原判決關於被告如原判決附表一編號29至35、37部分均
    予撤銷，其原所定應執行刑亦失所附麗，自應一併撤銷改判
    。爰審酌被告前已有施用毒品等前科，有臺灣高等法院被告
    前案紀錄表在卷可按，素行並非良好，己身已受毒品危害，
    竟未能從中記取教訓，深切體認毒品危害身心健康之鉅，竟
    為販賣、轉讓毒品之犯行，無視海洛因、甲基安非他命均足
    以使施用者導致精神障礙、性格異常，甚至造成生命危險之
    生理成癮性及心理依賴性，嚴重影響社會治安、戕害國民身
    心健康，惡性非輕，竟圖謀營利，鋌而走險單獨或與乙○○
    共同從事販毒交易，參諸其販賣毒品之種類、次數、各次交
    易所得均為1千元，犯後復未能坦承犯行，欠缺悔過之具體
    表現等一切情狀，量處如附表各該編號所示之宣告刑（含主
    刑、從刑），並就撤銷改判及上訴駁回部分定應執行刑如主
    文第4項所示。
  (二)沒收之宣告：
  1.依毒品危害防制條例第19條第1項規定，犯同條例第4條之罪
    者，其供犯罪所用或因犯罪所得之財物，均沒收之，如全部
    或一部不能沒收時，追徵其價額或以其財產抵償之。該條所
    規定之沒收，固為刑法之特別規定，採義務沒收主義，但上
    開法條既無「不問屬於犯人與否，沒收之」之規定，仍應以
    該物品屬於犯人所有者為限，始應予以沒收，庶符沒收制度
    之基本原則（最高法院90年度臺上字第626號判決要旨參照
    ）。倘犯罪所得之財物為新臺幣時因其本身即為我國現行貨
    幣價值之表示，固不發生追徵其價額之問題；惟其犯罪所得
    若為新臺幣以外之財物，而全部或一部不能沒收時，則應追
    徵其價額，使其繳納與原物相當之價額，或以其財產抵償之
    ，方能達到沒收之目的。其供犯罪所用之物，若為新臺幣以
    外之財物，而全部或一部不能沒收時，亦同（最高法院98年
    度臺上字第3039、2662、2311號、96年度臺上字第762號判
    決要旨參照）。
  2.本案扣得前述NOKIA行動電話空機及MOTOROLA行動電話空機
    各1支，被告坦承為其所有供附表編號29至35、37所示之犯
    罪所用之物，且以門號0000000000號電話卡輪流置入上開機
    具內使用作為聯絡工具，且該2機具為其所有，該門號為其
    向他人購買取得使用，已經被告供述明確（見原審卷第199
    頁背、200頁、本院卷(一)第86頁背、98頁），而按電信業者
    與申請用戶簽訂之契約約定，該門號之所有權，已屬於使用
    者所有，故被告向他人購買該SIM卡，乃被告有權處分之物
    ，已為被告所有，揆諸前揭規定，就附表編號29至35、37部
    分，該2機具連同未扣案之0000000000號SIM卡1只，均應依
    毒品危害防制條例第19條第1項規定宣告沒收，並附隨於各
    該罪科刑項下宣告沒收之（其中就附表編號32至35部分則與
    同案被告乙○○連帶沒收之），又上開SIM卡未扣案，並諭
    知如全部或一部不能沒收時，追徵其價額或以其財產抵償之
    （其中就附表編號32至35部分則與同案被告乙○○連帶追徵
    其價額，或以其與乙○○之財產連帶抵償之）。另查被告供
    述其所犯附表所示各罪，有以前述行動電話作為聯絡工具部
    分，究係以哪1支行動電話來聯絡，已經記不清楚了等語，
    又查無其他證據可資證明各次確切使用的行動電話，但該2
    支行動電話均已扣案，且又可證明確屬被告犯罪所用之物，
    故附隨各罪科刑項下所宣告沒收之物，爰併列之，以求主文
    之明確，俾利執行；又被告並未以0000000000號作為轉讓與
    辛○○之聯絡工具，已如前述，故不於附表編號41主刑下諭
    知沒收，以上均附此敘明。
  3.按販賣毒品所得之對價，不問其中何部分屬於成本，何部分
    屬於犯罪所得之財物，應均予沒收（最高法院65年度第5次
    刑庭庭推總會議決議(一)意旨參照）。又按毒品危害防制條例
    第19條第1項固規定：「犯第4條至第9條、第12條、第13條
    或第14條第1項、第2項之罪者，其供犯罪所用或因犯罪所得
    之財物，均沒收之，如全部或一部不能沒收時，追徵其價額
    或以其財產抵償之。」但共同正犯之犯罪所得為新臺幣時，
    因係合併計算，且於全部或一部不能沒收時，以其財產抵償
    之，為避免執行時發生重複沒收、抵償之情形，故各共同正
    犯之間係採連帶沒收主義，於裁判時僅諭知連帶沒收，不得
    就全體共同正犯之總所得對各該共同正犯分別重複諭知沒收
    ；此與罰金刑應分別諭知、分別執行者不同（最高法院96年
    度臺上字第3450號、95年度臺上字第925號、94年度臺上字
    第7421號判決要旨參照）。故被告就附表各該編號販賣毒品
    所得，應均依毒品危害防制條例第19條第1項規定，諭知沒
    收之，如全部或一部不能沒收時，以其財產抵償之（其中就
    附表編號32至35部分則與同案被告乙○○之財產連帶抵償之
    ）。
七、無罪部分：
  (一)公訴意旨另認被告於附表編號40所載時地與乙○○共同販賣
    第一級毒品海洛因予己○○之犯行。
  (二)按犯罪事實應依證據認定之，無證據不得認定犯罪事實。又
    不能證明被告犯罪者，應諭知無罪之判決，刑事訴訟法第15
    4條第2項、第301條第1項分別定有明文。復按認定不利於被
    告之事實，須依積極證據，茍積極證據不足為不利於被告事
    實之認定時，即應為有利於被告之認定，更不必有何有利之
    證據；事實之認定，應憑證據，如未能發現相當證據，或證
    據不足以證明，自不能以推測或擬制之方法，以為裁判基礎
    ；再者認定犯罪事實所憑之證據，雖不以直接證據為限，間
    接證據亦包括在內，然而無論直接或間接證據，其為訴訟上
    之證明，須於通常一般之人均不致有所懷疑，而得確信其為
    真實之程度者，始得據為有罪之認定，倘其證明尚未達到此
    一程度，而有合理之懷疑存在時，事實審法院復已就其心證
    上理由予以闡述，敘明其如何無從為有罪之確信，因而為無
    罪之判決，尚不得任意指為違法（最高法院30年上字第816
    號、40年臺上字第86號、76年臺上字第4986號判例參照）。
  (三)公訴人認被告於附表編號40所載時地，犯毒品危害防制條例
    第4條第1項之罪嫌，無非係以證人己○○之證述、通訊監察
    譯文、通訊監察書、指認照片等件為證。然訊據被告堅決否
    認有何販賣第一級毒品與己○○之情事，辯稱：伊並未販賣
    毒品云云。
  (四)經查，證人己○○於偵訊時已具結證稱：97年5月30日7時許
    ，伊向丁○○購買5百元的海洛因，電話是他女朋友接的，
    打完約5分鐘後在他家樓下拿，「是他女朋友拿下來的」，
    是向照片中編號八（丁○○）購買毒品，是照片中編號六（
    乙○○）交毒品給伊，伊錢也是交給乙○○，伊都叫她「嫂
    子」（見97偵2670卷第44頁背、45頁）；於原審亦具結證稱
    ：97年5月30日7時許該次，伊在電話中是與1名女子接洽聯
    絡購買毒品之事，「後來也是伊與該名女子交易毒品」，1
    手交錢1手交貨，伊後來指認該名女子為乙○○，是因為有
    一點印象等語（見原審卷第175至185頁）。其於偵訊及原審
    中證述之情節，均直指交付毒品及價金之人為乙○○無誤。
    其於警詢雖供述：97年5月30日7時10分56秒之通話監聽譯文
    ，係伊與丁○○女友的對話內容，伊原本要向丁○○購買5
    百元的海洛因，但電話由丁○○女友接聽，伊在電話中表示
    要向丁○○購買5百元海洛因，「約過5分鐘後丁○○就下樓
    交易」，1手交錢1手交貨，該次交易有成功（見97偵2670卷
    第39頁背）云云，然其警詢筆錄已無證據能力，已如前述。
    且觀己○○於97年5月30日7時10分56秒之電話監聽譯文，其
    通話對象均為1名女子，有監聽譯文在卷（見97偵2670卷第4
    1頁）可參，且依該通電話對話內容，己○○先稱「我是阿
    杰五佰啦，妳順便抄新的電話給我。」乙○○答稱「我知道
    」，2人對談之間毫無陌生，且己○○直接告以乙○○其要
    購買5百元之海洛因，乙○○亦均未啟任何疑竇，參以被告
    與乙○○原係夫妻，雖已離異然仍同居一處，乙○○於與被
    告同居期間仍有單獨販賣毒品予壬○○、癸○○、己○○（
    見原判決附表二編號36、38、39）之情，則己○○前揭證述
    97年5月30日該次伊係撥打電話與乙○○聯絡，亦係乙○○
    交付毒品一情即堪採信。至己○○於原審雖一度證稱：伊心
    裡想是向丁○○購買毒品，雖交付5百元給乙○○。但乙○○還是要將錢交付丁○○等語（見原審卷第185、186頁），
    似意指被告與乙○○有共同販賣此次毒品之舉，惟撥打電話
    與己○○聯絡及事後交付毒品者，既均為乙○○，如何認定
    被告亦有共同參與？且縱使己○○事前打算向被告購買毒品
    ，未遇被告，改向乙○○購買毒品，亦與常情不悖，且乙○○前已有單獨販賣毒品與他人之情，則己○○此次向乙○○
    購買毒品即非屬例外，對於乙○○事後是否將錢轉交被告，
    其既未在場見聞，此部分證述即屬臆測之詞，要無可取。綜
    上所述，依公訴人所舉之證據，尚無法證明被告有販賣附表
    編號40所示毒品予己○○之犯行，此部分公訴人舉證尚有不
    足，此外，復查無其他積極明確之證據足資認定被告此部分
    犯罪。原審未為詳查，遽認被告有附表編號40所示之販賣毒
    品犯行，對其論罪科刑，自有未當，被告否認此部分販賣毒
    品犯行，指摘原判決此部分不當，為有理由，自應由本院將
    原判決關於被告就附表編號40部分予以撤銷改判，而為其無
    罪之諭知。
據上論結，應依刑事訴訟法第368條、第369條第1項前段、第364
條、第299條第1項前段、第301條第1項，毒品危害防制條例4條
第1項、第2項、第8條第1項、第19條第1項，刑法第11條、第28
條、第47條第1項、第59條、第51條第5款，判決如主文。
本案經檢察官子○○到庭執行職務。
中    華    民    國    98    年    10    月    14    日
            刑事第九庭  審判長法  官  江  德  千
                              法  官  莊  深  淵
                              法  官  賴  妙  雲
以上正本證明與原本無異。
如不服本判決應於收受送達後十日內向本院提出上訴書狀，其未
敘述上訴之理由者，並得於提起上訴後十日內向本院補提理由書
（均須按他造當事人之人數附繕本）「切勿逕送上級法院」。
                              書記官  蘇  昭  文
中    華    民    國    98    年    10    月    14    日
【附錄本案論罪科刑法條】
毒品危害防制條例第4條第1項、第2項：
製造、運輸、販賣第一級毒品者，處死刑或無期徒刑；處無期
  徒刑者，得併科新臺幣1 千萬元以下罰金。
製造、運輸、販賣第二級毒品者，處無期徒刑或7 年以上有期
  徒刑，得併科新臺幣7 百萬元以下罰金。
毒品危害防制條例第8條第1項：
轉讓第一級毒品者，處1 年以上7 年以下有期徒刑，得併科新
  臺幣1 百萬元以下罰金。
附表：
【編號29（丁○○單獨販賣海洛因予丙○○部分）】
┌───┬─────────────────┬─────────────┬──────────────┐
│編  號│      起 訴 之 犯 罪 事 實        │法 院 認 定 之 犯 罪 事 實│  宣告刑（主刑、從刑）      │
├───┼─────┬───────────┼─────────────┼──────────────┤
│  29  │販賣毒品者│丙○○（0000-000000） │丁○○意圖營利，基於販賣第│丁○○販賣第一級毒品，累犯  │
│      ├─────┼───────────┤一級毒品海洛因之犯意，於97│，處有期徒刑拾伍年捌月。扣  │
│      │時間      │97年5 月27日12時36分  │年5 月27日12時46分許（起訴│案之NOKIA行動電話空機及MOT  │
│      ├─────┼───────────┤書附表編號29，關於時間誤載│OROLA行動電話空機各壹支均   │
│      │地點      │埔里鎮○○路福懋加油站│為「97年5 月27日12時36分」│沒收；未扣案之門號00000000  │
│      ├─────┼───────────┤，應予更正），以其所有扣案│41號SIM卡壹只及販賣第一級   │
│      │毒品種類、│海洛因                │之NOKIA行動電話空機或MOTOR│毒品海洛因所得新臺幣壹仟元  │
│      │數量      │2 小包                │OLA行動電話空機，附載其向 │均沒收，如全部或一部不能沒  │
│      ├─────┼───────────┤案外人「NGUYEN XUAN TIN」 │收時，未扣案之門號追徵其價  │
│      │價錢      │新臺幣1,000元         │購買取得所有權之門號092610│額或以其財產抵償之，販賣毒  │
│      ├─────┼───────────┤1141號行動電話會員卡做為聯│品所得以其財產抵償之。      │
│      │販賣人    │丁○○（0000-000000） │絡工具，在南投縣埔里鎮樹人│                            │
│      ├─────┼───────────┤路福懋加油站前，販賣價值新│                            │
│      │共犯（負責│                      │臺幣（下同）1000元、數量不│                            │
│      │送交毒品收│                      │詳之第一級毒品海洛因2小包 │                            │
│      │取金錢）  │                      │給丙○○，並完成交付毒品及│                            │
│      │          │                      │收取全部貨款之交易。      │                            │
└───┴───────────────────────────────┴──────────────┘
【編號30（丁○○單獨販賣海洛因予丙○○部分）】
┌───┬─────────────────┬─────────────┬──────────────┐
│編  號│      起 訴 之 犯 罪 事 實        │法 院 認 定 之 犯 罪 事 實│  宣告刑（主刑、從刑）      │
├───┼─────┬───────────┼─────────────┼──────────────┤
│  30  │販賣毒品者│丙○○（0000-000000） │丁○○意圖營利，基於販賣第│丁○○販賣第一級毒品，累犯  │
│      ├─────┼───────────┤一級毒品海洛因之犯意，於97│，處有期徒刑拾伍年捌月。扣  │
│      │時間      │97年5 月29日17時36分  │年5 月29日17時49分許（起訴│案之NOKIA行動電話空機及MOT  │
│      ├─────┼───────────┤書附表編號30，關於時間誤載│OROLA行動電話空機各壹支均   │
│      │地點      │埔里鎮○○路福懋加油站│為「97年5 月29日17時36分」│沒收；未扣案之門號00000000  │
│      ├─────┼───────────┤，應予更正），以其所有扣案│41號SIM卡壹只及販賣第一級毒 │
│      │毒品種類、│海洛因                │之NOKIA行動電話空機或MOTOR│品海洛因所得新臺幣壹仟元均  │
│      │數量      │2 小包                │OLA行動電話空機，附載其向 │沒收，如全部或一部不能沒收  │
│      ├─────┼───────────┤案外人「NGUYEN XUAN TIN」 │時，未扣案之門號追徵其價額  │
│      │價錢      │新臺幣1,000元         │購買取得所有權之門號092610│或以其財產抵償之，販賣毒品  │
│      ├─────┼───────────┤ 1141號行動電話會員卡做為 │所得以其財產抵償之。        │
│      │販賣人    │丁○○（0000-000000） │聯絡工具，在南投縣埔里鎮樹│                            │
│      ├─────┼───────────┤人路福懋加油站前，販賣價值│                            │
│      │共犯（負責│                      │1,00 0元、數量不詳之第一級│                            │
│      │送交毒品收│                      │毒品海洛因2小包給丙○○， │                            │
│      │取金錢）  │                      │並完成交付毒品及收取全部貨│                            │
│      │          │                      │款之交易。                │                            │
└───┴───────────────────────────────┴──────────────┘
【編號31（丁○○單獨販賣海洛因予丙○○部分）】
┌───┬─────────────────┬─────────────┬──────────────┐
│編  號│      起 訴 之 犯 罪 事 實        │法 院 認 定 之 犯 罪 事 實│ 宣告刑（主刑、從刑）       │
├───┼─────┬───────────┼─────────────┼──────────────┤
│  31  │販賣毒品者│丙○○（0000-000000） │丁○○意圖營利，基於販賣第│ 丁○○販賣第一級毒品，累犯 │
│      ├─────┼───────────┤一級毒品海洛因之犯意，於97│ ，處有期徒刑拾伍年捌月。扣 │
│      │時間      │97年5 月30日12時1 分  │年5 月30日12時25分許（起訴│ 案之NOKIA行動電話空機及MOT │
│      ├─────┼───────────┤書附表編號30，關於時間誤載│ OROLA行動電話空機各壹支均  │
│      │地點      │埔里鎮○○路福懋加油站│為「97年5 月30日12時1 分」│ 沒收；未扣案之門號00000000 │
│      ├─────┼───────────┤，應予更正），以其所有扣案│ 41號SIM卡壹只及販賣第一級  │
│      │毒品種類、│海洛因                │之NOKIA行動電話空機或MOTOR│ 毒品海洛因所得新臺幣壹仟元 │
│      │數量      │2 小包                │OLA行動電話空機，附載其向 │ 均沒收，如全部或一部不能沒 │
│      ├─────┼───────────┤案外人「NGUYEN XUAN TIN」 │ 收時，未扣案之門號追徵其價 │
│      │價錢      │新臺幣1,000元         │購買取得所有權之門號092610│ 額或以其財產抵償之，販賣毒 │
│      ├─────┼───────────┤ 1141號行動電話會員卡做為 │ 品所得以其財產抵償之。     │
│      │販賣人    │丁○○（0000-000000） │聯絡工具，在南投縣埔里鎮樹│                            │
│      ├─────┼───────────┤人路福懋加油站前，販賣價值│                            │
│      │共犯（負責│                      │1,000元、數量不詳之第一級 │                            │
│      │送交毒品收│                      │毒品海洛因2小包給丙○○， │                            │
│      │取金錢）  │                      │並完成交付毒品及收取全部貨│                            │
│      │          │                      │款之交易。                │                            │
│      │          │                      │                          │                            │
└───┴───────────────────────────────┴──────────────┘
【編號32（丁○○、乙○○共同販賣海洛因予壬○○部分）】
┌───┬─────────────────┬─────────────┬──────────────┐
│編  號│      起 訴 之 犯 罪 事 實        │法 院 認 定 之 犯 罪 事 實│ 宣告刑（主刑、從刑）       │
├───┼─────┬───────────┼─────────────┼──────────────┤
│  32  │販賣毒品者│壬○○（0000-000000） │丁○○、乙○○共同意圖營利│丁○○共同販賣第一級毒品，  │
│      ├─────┼───────────┤，基於販賣第一級毒品海洛因│累犯，處有期徒刑拾伍年陸月。│
│      │時間      │97年5 月28日10時49分  │之犯意聯絡，於97年5 月28日│扣案之NOKIA行動電話空機及   │
│      ├─────┼───────────┤10時49分許，丁○○以其所有│MOTOROLA行動電話空機各壹支均│
│      │地點      │埔里鎮○○路30號      │扣案之NOKIA行動電話空機或M│沒收；未扣案之門號0000000000│
│      ├─────┼───────────┤OTOROLA行動電話空機，附載 │號SIM卡壹只及販賣第一級毒品 │
│      │毒品種類、│海洛因                │其向案外人「NGUYEN XUAN TI│海洛因所得新臺幣壹仟元，均與│
│      │數量      │1 小包                │N」購買取得所有權之門號092│乙○○連帶沒收之，如全部或一│
│      ├─────┼───────────┤0000000號行動電話會員卡做 │部不能沒收時，未扣案之門號與│
│      │價錢      │新臺幣1,000元         │為聯絡工具，在南投縣埔里鎮│乙○○連帶追徵其價額或以其等│
│      ├─────┼───────────┤長春路30號其住處前，販賣價│財產連帶抵償之，販賣毒品所得│
│      │販賣人    │與丁○○聯絡          │值1, 000元、數量不詳之第一│以其等財產連帶抵償之。      │
│      │          │（0000-000000）       │級毒品海洛因1小包給壬○○ │                            │
│      ├─────┼───────────┤，而由乙○○負責送交毒品予│                            │
│      │共犯（負責│由乙○○負責送交毒品收│壬○○，並同意壬○○先賒帳│                            │
│      │送交毒品收│取金錢                │而完成交易。嗣於同日下午約│                            │
│      │取金錢）  │                      │13 時許，壬○○才將該1,000│                            │
│      │          │                      │元交付予乙○○。          │                            │
└───┴─────┴───────────┴─────────────┴──────────────┘
【編號33（丁○○、乙○○共同販賣海洛因予壬○○部分）】
┌───┬─────────────────┬─────────────┬──────────────┐
│編  號│      起 訴 之 犯 罪 事 實        │法 院 認 定 之 犯 罪 事 實│  宣告刑（主刑、從刑）      │
├───┼─────┬───────────┼─────────────┼──────────────┤
│  33  │販賣毒品者│壬○○（0000-000000） │丁○○、乙○○共同意圖營利│ 丁○○共同販賣第一級毒品， │
│      ├─────┼───────────┤，基於販賣第一級毒品海洛因│ 累犯，處有期徒刑拾伍年陸月 │
│      │時間      │97年5 月28日20時15分  │之犯意聯絡，於97年5 月28日│ 。扣案之NOKIA行動電話空機及│
│      ├─────┼───────────┤20時14分許（起訴書附表編號│ MOTOROLA行動電話空機各壹支 │
│      │地點      │埔里鎮○○路30號      │33，關於時間誤載為「97年5 │ 均沒收；未扣案之門號0000000│
│      ├─────┼───────────┤月28日20時15分」，應予更正│ 141號SIM卡壹只及販賣第一級 │
│      │毒品種類、│海洛因                │），丁○○以其所有扣案之NO│ 毒品海洛因所得新臺幣壹仟元 │
│      │數量      │1 小包                │KIA行動電話空機或MOTOROLA │ ，均與乙○○連帶沒收之，如 │
│      ├─────┼───────────┤行動電話空機，附載其向案外│ 全部或一部不能沒收時，未扣 │
│      │價錢      │新臺幣1,000元         │人「NGUYEN XUAN TIN」購買 │ 案之門號與乙○○連帶追徵其 │
│      ├─────┼───────────┤取得所有權之門號0000000000│ 價額或以其等財產連帶抵償之 │
│      │販賣人    │與丁○○聯絡          │號行動電話會員卡做為聯絡工│ ，販賣毒品所得以其等財產連 │
│      │          │（0000-000000）       │具，在南投縣埔里鎮○○路30│ 帶抵償之。                 │
│      ├─────┼───────────┤號其住處前，販賣價值1,000 │                            │
│      │共犯（負責│由乙○○負責送交毒品收│元、數量不詳之第一級毒品海│                            │
│      │送交毒品收│取金錢                │洛因1小包給壬○○，而由林 │                            │
│      │取金錢）  │                      │佩萱負責送交毒品予壬○○，│                            │
│      │          │                      │並完成交付毒品及收取貨款交│                            │
│      │          │                      │易。                      │                            │
│      │          │                      │                          │                            │
└───┴─────┴───────────┴─────────────┴──────────────┘
【編號34（丁○○、乙○○共同販賣海洛因予壬○○部分）】
┌───┬─────────────────┬─────────────┬──────────────┐
│編  號│      起 訴 之 犯 罪 事 實        │法 院 認 定 之 犯 罪 事 實│ 宣告刑（主刑、從刑）       │
├───┼─────┬───────────┼─────────────┼──────────────┤
│  34  │販賣毒品者│壬○○（0000-000000） │丁○○、乙○○共同意圖營利│ 丁○○共同販賣第一級毒品， │
│      ├─────┼───────────┤，基於販賣第一級毒品海洛因│ 累犯，處有期徒刑拾伍年陸月 │
│      │時間      │97年5 月29日12時42分  │之犯意聯絡，於97年5 月29日│ 。扣案之NOKIA行動電話空機及│
│      ├─────┼───────────┤12時42分許，丁○○以其所有│ MOTOROLA行動電話空機各壹支 │
│      │地點      │埔里鎮○○路30號      │扣案之NOKIA行動電話空機或M│ 均沒收；未扣案之門號0000000│
│      ├─────┼───────────┤OTOROLA行動電話空機，附載 │ 141號SIM卡壹只及販賣第一級 │
│      │毒品種類、│海洛因                │其向案外人「NGUYEN XUANTIN│ 毒品海洛因所得新臺幣壹仟元 │
│      │數量      │1 小包                │ 」購買取得所有權之門號092│ ，均與乙○○連帶沒收之，如 │
│      ├─────┼───────────┤0000000號行動電話會員卡做 │ 全部或一部不能沒收時，未扣 │
│      │價錢      │新臺幣1,000元         │為聯絡工具，在南投縣埔里鎮│ 案之門號與乙○○連帶追徵其 │
│      ├─────┼───────────┤長春路30號其住處前，販賣價│ 價額或以其等財產連帶抵償之 │
│      │販賣人    │與丁○○聯絡          │值1, 000元、數量不詳之第一│ ，販賣毒品所得以其等財產連 │
│      │          │（0000-000000）       │級毒品海洛因1小包給壬○○ │ 帶抵償之。                 │
│      ├─────┼───────────┤，而由乙○○負責送交毒品予│                            │
│      │共犯（負責│由乙○○負責送交毒品收│壬○○，並完成交付毒品及收│                            │
│      │送交毒品收│取金錢                │取貨款交易。              │                            │
│      │取金錢）  │                      │                          │                            │
└───┴─────┴───────────┴─────────────┴──────────────┘
【編號35（丁○○、乙○○共同販賣海洛因予壬○○部分）】
┌───┬─────────────────┬─────────────┬──────────────┐
│編  號│      起 訴 之 犯 罪 事 實        │法 院 認 定 之 犯 罪 事 實│ 宣告刑（主刑、從刑）       │
├───┼─────┬───────────┼─────────────┼──────────────┤
│  35  │販賣毒品者│壬○○（0000-000000） │丁○○、乙○○共同意圖營利│ 丁○○共同販賣第一級毒品， │
│      ├─────┼───────────┤，基於販賣第一級毒品海洛因│ 累犯，處有期徒刑拾伍年陸月 │
│      │時間      │97年5 月30日12時20分  │之犯意聯絡，於97年5 月30日│ 。扣案之NOKIA行動電話空機及│
│      ├─────┼───────────┤12時20分許，丁○○以其所有│ MOTOROLA行動電話空機各壹支 │
│      │地點      │埔里鎮○○路30號      │扣案之NOKIA行動電話空機或M│ 均沒收；未扣案之門號0000000│
│      ├─────┼───────────┤OTOROLA行動電話空機，附載 │ 141號SIM卡壹只及販賣第一級 │
│      │毒品種類、│海洛因                │其向案外人「NGUYEN XUAN   │ 毒品海洛因所得新臺幣壹仟元 │
│      │數量      │1 小包                │TIN」購買取得所有權之門號0│ ，均與乙○○連帶沒收之，如 │
│      ├─────┼───────────┤000000000號行動電話會員卡 │ 全部或一部不能沒收時，未扣 │
│      │價錢      │新臺幣1,000元         │做為聯絡工具，在南投縣埔里│ 案之門號與乙○○連帶追徵其 │
│      ├─────┼───────────┤鎮○○路30號其住處前，販賣│ 價額或以其等財產連帶抵償之 │
│      │販賣人    │與丁○○聯絡          │價值1, 000元、數量不詳之第│ ，販賣毒品所得以其等財產連 │
│      │          │（0000-000000）       │一級毒品海洛因1小包給蔡明 │ 帶抵償之。                 │
│      ├─────┼───────────┤通，而由乙○○負責送交毒品│                            │
│      │共犯（負責│由乙○○負責送交毒品收│予壬○○，並完成交付毒品及│                            │
│      │送交毒品收│取金錢                │收取貨款交易。            │                            │
│      │取金錢）  │                      │                          │                            │
└───┴─────┴───────────┴─────────────┴──────────────┘
【編號37（丁○○單獨販賣甲基安非他命予庚○○部分）】
┌───┬─────────────────┬─────────────┬──────────────┐
│編  號│      起 訴 之 犯 罪 事 實        │法 院 認 定 之 犯 罪 事 實│ 宣告刑（主刑、從刑）       │
├───┼─────┬───────────┼─────────────┼──────────────┤
│  37  │販賣毒品者│庚○○（0000-000000） │丁○○意圖營利，基於販賣第│ 丁○○販賣第二級毒品，累犯 │
│      ├─────┼───────────┤二級毒品甲基安非他命之犯意│ ，處有期徒刑參年捌月。扣案 │
│      │時間      │97年5 月28日 6時53分  │，於97年5月28日7時許（起訴│ 之NOKIA行動電話空機及MOTOR │
│      ├─────┼───────────┤書誤載為「6時53分」，應予 │ OLA行動電話空機各壹支均沒收│
│      │地點      │埔里鎮○○路30號      │更正），丁○○以其所有扣案│ ；未扣案之門號0000000000號S│
│      ├─────┼───────────┤之NOKIA行動電話空機或MOTOR│ IM卡壹只及販賣第二級毒品甲 │
│      │毒品種類、│安非他命              │OLA行動電話空機，附載其向 │ 基安非他命所得新臺幣壹仟元 │
│      │數量      │0.1公克               │案外人「NGUYEN XUAN TIN」 │ 均沒收，如全部或一部不能沒 │
│      ├─────┼───────────┤購買取得所有權之門號092610│ 收時，未扣案之門號追徵其價 │
│      │價錢      │新臺幣1,000元         │1141號行動電話會員卡做為聯│ 額或以其財產抵償之，販賣毒 │
│      ├─────┼───────────┤絡工具，在其南投縣埔里鎮長│ 品所得以其財產抵償之。     │
│      │販賣人    │丁○○                │春路30號住處前，販賣價值1,│                            │
│      │          │（0000-000000）       │00 0元、約0.1公克之第二級 │                            │
│      ├─────┼───────────┤毒品甲基安非他命（起訴書誤│                            │
│      │共犯（負責│                      │載為「安非他命」，應予更正│                            │
│      │送交毒品收│                      │）1小包給庚○○，並完成交 │                            │
│      │取金錢）  │                      │付毒品及收取貨款交易。    │                            │
│      │          │                      │                          │                            │
└───┴─────┴───────────┴─────────────┴──────────────┘
【附表編號40（丁○○涉嫌與乙○○共同販賣海洛因予己○○部
分）】
┌───┬─────────────────┐
│編  號│      起 訴 之 犯 罪 事 實        │
│      │                                  │
├───┼─────┬───────────┤
│  40  │販賣毒品者│己○○（0000-000000） │
│      ├─────┼───────────┤
│      │時間      │97年5 月30日7 時15分  │
│      ├─────┼───────────┤
│      │地點      │埔里鎮○○路30號      │
│      ├─────┼───────────┤
│      │毒品種類、│海洛因                │
│      │數量      │1 小包                │
│      ├─────┼───────────┤
│      │價錢      │新臺幣1,000元         │
│      ├─────┼───────────┤
│      │販賣人    │與丁○○聯絡          │
│      │          │（0000-000000）       │
│      ├─────┼───────────┤
│      │共犯（負責│由乙○○負責送交毒品收│
│      │送交毒品收│取金錢                │
│      │取金錢）  │                      │
│      │          │                      │
│      │          │                      │
│      │          │                      │
└───┴─────┴───────────┘
【編號41（丁○○單獨轉讓海洛因予辛○○部分）】
┌───┬─────────────────┬─────────────┬──────────────┐
│編  號│      起 訴 之 犯 罪 事 實        │法 院 認 定 之 犯 罪 事 實│  原審量處之宣告刑（主刑）  │
├───┼─────┬───────────┼─────────────┼──────────────┤
│  41  │販賣毒品者│辛○○（000-0000000） │丁○○基於轉讓第一級毒品海│ 丁○○轉讓第一級毒品，累犯 │
│      ├─────┼───────────┤洛因之犯意，於97年5 月29日│ ，處有期徒刑壹年貳月。     │
│      │時間      │97年5 月30日15時許    │15時30分許（起訴書誤載為「│                            │
│      ├─────┼───────────┤97年5 月30日15時許」，應予│                            │
│      │地點      │埔里鎮○○路30號      │更正），在南投縣埔里鎮長春│                            │
│      ├─────┼───────────┤路30號其住處，無償轉讓第一│                            │
│      │毒品種類、│海洛因                │級毒品海洛因約0.2 公克予廖│                            │
│      │數量      │0.2公克               │久毅1 次。                │                            │
│      ├─────┼───────────┤                          │                            │
│      │價錢      │                      │                          │                            │
│      ├─────┼───────────┤                          │                            │
│      │販賣人    │丁○○（0000-000000） │                          │                            │
│      ├─────┼───────────┤                          │                            │
│      │共犯（負責│轉讓第一級毒品        │                          │                            │
│      │送交毒品收│                      │                          │                            │
│      │取金錢）  │                      │                          │                            │
└───┴─────┴───────────┴─────────────┴──────────────┘


司法院資訊處製作；財團法人民間司法改革基金會備份。
